臺灣高雄地方法院刑事判決　　　　　　　95年度訴字第4582號
公　訴　人　臺灣高雄地方法院檢察署檢察官
被　　　告　甲○○
　　　　　　　　　　現於高雄看守所羈押中
選任辯護人　紀錦隆律師
　　　　　　郭寶蓮律師
上列被告因毒品危害防制條例案件，經檢察官提起公訴（96年度
偵字第28607 號），本院判決如下：
    主  文
甲○○運輸第二級毒品，未遂，處有期徒刑陸年陸月，褫奪公權
年。扣案之甲基安非他命柒包（驗前淨重260.41公克，驗後淨
重260.39公克），均沒收銷燬之。
其他被訴運輸第二級毒品部分無罪。
    事  實
一、甲○○明知甲基安非他命係列管之第二級毒品，不得非法持
    有、運輸，竟基於運輸甲基安非他命之犯意，與姓名年籍不
    詳綽號「大姐」之成年女子約定，由該女子提供甲○○機票
    及交付購買毒品所需現金，並與姓名年籍不詳綽號「帥哥」
    之成年男子談妥買賣價金後，再由甲○○自台北松山機場搭
    飛機到高雄取得甲基安非他命後返回台北交予「大姐」，甲
    ○○可得新台幣（下同）1 萬元之報酬後，甲○○先於民國
    （下同）95年10月中旬某日，搭機南下高雄小港機場後，在
    附近某間麥當勞外與「帥哥」見面，確認身分及路線後，旋
    即搭乘統聯客運返回台北縣三重市統聯客運站；隨後即於95
    年10月30日20時30分許，由「大姐」提供機票及交付購買毒
    品所需現金70萬元予甲○○，由甲○○自台北松山機場搭飛
    機至高雄，並以所持用之0000000000號行動電話與綽號「大
    姐」保持聯繫，在高雄小港機場附近某間麥當勞外，與「帥
    哥」見面，以45萬元之代價，向「帥哥」取得甲基安非他命
    7 包（驗前淨重260.41公克，驗後淨重260.39公克），旋即
    前往高雄市○○○路和欣客運站，欲搭乘和欣客運返回約定
    交貨地之台北縣三重市○○道附近某間小北百貨店前，於95
    年10月30日晚上23時24分許，尚在等車時，為警當場查獲，
    並自甲○○之隨身包包中取出甲基安非他命7 包（驗前淨重
    260.41公克，驗後淨重260.39公克）、0000000000號三星
    Anycall 行動電話1 支、1 千元紙鈔186 張、2 千元紙鈔25
    張、五百元紙鈔28張等物。
二、案經高雄憲兵隊及高雄縣政府警察局刑警大隊移送台灣高雄
    地方法院檢察署檢察官偵查起訴。
    理  由
壹、有罪部分：
一、訊之被告甲○○對於受「大姐」之託南下高雄向「帥哥」取
    得7 包貨品後，在上開所述時地正準備搭車運送該貨品回台
    北即被查獲一事，固不諱言，惟矢口否認有何運輸第二級毒
    品之犯行，辯稱：伊係受託下來取貨品，並不知該貨品係甲
    基安非他命云云。惟查，本件業據被告於警訊時供稱：受「
    大姐」之託搭機南下高雄取得甲基安非他命後搭客運車運回
    往台北等語（見警卷第6 ─10頁及審卷第115 ─117 頁），
    且目前一般郵局及民間快遞業者多有提供快速運送貨品之服
    務，如非毒品之類之違禁物，「大姐」何須以1 萬元之代價
    託被告南下高雄取貨至專程送回台北，且被告搭機南下高雄
    ，取得貨品後搭客運車返回台北，顯然所取之貨品為違禁物
    ，以此避免在機場通過安全檢查時被查獲，被告對於其南下
    高雄取得之貨品係甲基安非他命，難謂並不知情；又上開所
    扣得之結晶7 包，經檢驗結果確為甲基安非他命（驗前淨重
    26 0.41 公克，驗後淨重260.39公克），亦有高雄醫學大學
    附設中和紀念醫院9512─79號檢驗報告1 紙在卷可查。從而
    ，罪證明確，被告犯行堪以認定。
二、按甲基安非他命為毒品危害防制條例第2 條第2 項第2 款所
    規定之第二級毒品，是核被告所為，係犯毒品危害防制條例
    第4 條第6 項第2 項之運輸第二級毒品未遂罪。又被告已著
    手運輸甲基安非他命之實行因被查獲而不遂，依刑法第25條
    第2 項之規定，按既遂犯之刑減輕之。審酌被告明知甲基安
    非他命屬第二級毒品，對人體有莫大之戕害，危害國民身體
    健康及社會風氣，猶仍加以運送，助長甲基安非他命之流通
    ，尚未取得報酬，犯罪後狡飾犯行態度非佳等一切情狀，量
    處如主文所示之刑。扣案之甲基安非他命7 （驗前淨重260.
    41公克，驗後淨重260.39公克），應依毒品危害防制條例第
    18條第1 項前段之規定沒收銷燬之，至因鑑驗耗損部分，業
    經滅失，爰不為沒收銷燬之諭知。另扣案之現金、行動電話
    ，非違禁物，亦非供本件犯罪所用或預備之物或所得之物，
    爰不為沒收之諭知。
貳、無罪部分：
一、公訴意旨略以：被告甲○○基於運輸第二級毒品甲基安非他
    命之犯意，於95年10月中某日，以1 萬元之代價作為報酬，
    由綽號「大姐」之人提供機票及交付購買毒品所需現金予甲
    ○○，自臺北松山機場搭飛機到高雄，在高雄小港機場附近
    某間麥當勞外，與年籍不詳綽號「帥哥」之成年男子，以不
    詳代價，購買甲基安非他命若干後，旋即搭乘統聯客運返回
    臺北縣三重市統聯客運站，將前揭購得之毒品交予綽號「大
    姐」之人，因認被告涉有毒品危害防制條例第4 條第2 項之
    運輸第二級毒品罪嫌等語。
二、按犯罪事實應依證據認定之，無證據不得認定犯罪事實，又
    不能證明被告犯罪，應諭知無罪之判決；刑事訴訟法第154
    條第2 項及第301 條第1 項分別定有明文。再按刑事訴訟法
    上所謂認定犯罪事實之證據，係指足以認定被告確有犯罪行
    為之積極證據而言，如未能發現相當證據或證據不足以證明
    ，自不能以推測或擬制之方法，以為裁判基礎。而認定不利
    於被告之事實，須依積極證據，苟積極證據不足為不利被告
    之認定時，即應為有利於被告之認定，更不必有何有利之證
    據；又認定犯罪事實所憑之證據，雖不以直接證據為限，間
    接證據亦包括在內，然而無論直接證據或間接證據，其為訴
    訟上之證明，須於通常一般之人均不致有所懷疑，而得確信
    其為真實之程度者，始得據為有罪之認定，倘其證明尚未達
    到此一程度，而有合理之懷疑存在，無從使事實審法院得有
    罪之確信時，即應由法院為諭知被告無罪之判決。
三、訊之被告甲○○對於上開於95年10月中旬南下高雄與「帥哥
    」碰面一情，固不諱言，惟堅決否認當時有何取得甲基安非
    他命並運回台北之犯行，辯稱：仍當日下來係要確認「帥哥
    」之身分及認識往返路線等語。經查，公訴意旨認被告涉有
    上開運輸第二級毒品之犯行，無非以被告於警訊及偵查中之
    供述為其論據，惟此部分業據被告於本院訊問時予以否認（
    見本院卷第8 頁），又被告此部分之犯行，亦未有查獲任何
    甲基安非他命或有被告與他人之電話通聯紀錄資料等以供佐
    證，被告所供內容之可信性即有可疑；此外本件復查無其他
    之積極之證據，足以證明被告有何此部分之運輸第二級毒品
    之犯行；核之上開法條及判例、判決之說明，被告此部分犯
    罪尚屬不能證明，自應為無罪之諭知。
據上論斷，應依刑事訴訟法第299 條第1 項前段、第301 條第1
項，毒品危害防制條例第4 條第6 項第2 項、第18條第1 項前段
，刑法第11條、第25條第2 項，判決如主文。
中　　華　　民　　國　　96　　年　　11　　月　　15　　日
                  刑事第四庭    審判長法　官   林俊寬
                                      法  官   陳明呈
                                      法  官   王參和
以上正本證明與原本無異。
如不服本判決應於收受本判決後10日內向本院提出上訴書狀，並
應敘述具體理由，如未敘述上訴理由者，應於上訴期間屆滿後20
日內補提理由書狀於本院（均須按他造當事人之人數附繕本）「
切勿逕送上級法院」。
中　　華　　民　　國　　96　　年　　11　　月　　16　　日
                                      書記官   林香如
附錄法條：
毒品危害防制條例第4條
製造、運輸、販賣第一級毒品者，處死刑或無期徒刑；處無期徒
刑者，得併科新臺幣1 千萬元以下罰金。
製造、運輸、販賣第二級毒品者，處無期徒刑或7 年以上有期徒
刑，得併科新臺幣7 百萬元以下罰金。
製造、運輸、販賣第三級毒品者，處5 年以上有期徒刑，得併科
新臺幣5 百萬元以下罰金。
製造、運輸、販賣第四級毒品者，處3 年以上10年以下有期徒刑
，得併科新臺幣3 百萬元以下罰金。
製造、運輸、販賣專供製造或施用毒品之器具者，處1 年以上7
年以下有期徒刑，得併科新臺幣1 百萬元以下罰金。
前五項之未遂犯罰之。
